台灣高等法院刑事判決　　　　　　　　96年度上訴字第3037號
上　訴　人
即　被　告　乙○○
　　　　　　　　　　（另案於台灣桃園監獄執行中）
指定辯護人　本院公設辯護人李廣澤
上列上訴人因違反槍砲彈藥刀械管制條例案件，不服台灣桃園地
方法院九十六年度訴字第七四三號，中華民國九十六年六月十二
日第一審判決（起訴案號：台灣桃園地方法院檢察署九十五年度
偵字第一五一一八號），提起上訴，本院判決如下：
    主  文
原判決撤銷。
乙○○未經許可，持有手槍，累犯，處有期徒刑陸年，併科罰金
新台幣參拾萬元，罰金如易服勞役，以新台幣壹仟元折算壹日。
扣案九０制式手槍壹支（含彈匣壹個，槍枝管制編號：0000
000000號）、華山改造手槍壹支（含彈匣壹個，槍枝管制
編號：0000000000號）、空氣手槍壹支（槍枝管制編
號：0000000000號）及制式子彈貳拾貳顆均沒收。
    事  實
一、乙○○前因傷害案件，經本院判處有期徒刑一年確定，於民
    國九十四年一月三十日縮刑假釋期滿而執行完畢。其明知手
    槍、空氣手槍、可發射子彈具有殺傷力之改造手槍及子彈，
    均屬槍砲彈藥刀械管制條例列管之違禁物，未經主管機關許
    可不得持有，竟仍基於非法持有上開各該違禁物之犯意，於
    民國九十五年一月二十九日農曆春節前某日，自友人甲○○
    （成年人，未據提起公訴）處取得如附表所示具有殺傷力之
    九０制式手槍一支（含彈匣一個，槍枝管制編號：0000
    000000號，即附表編號一之物）、華山改造手槍一支
    （含彈匣一個，槍枝管制編號：0000000000號，
    即附表編號二之物）、空氣手槍一支（槍枝管制編號：00
    00000000號，即附表編號三(1)之物）、制式子彈二
    十五顆（即附表編號四之物，其中三顆經試射用罄，餘二十
    二顆）及改造子彈三十二顆（即附表編號五當中具有殺傷力
    部分之物，經全數試射用罄），而未經許可持有之｛另同時
    取得不具殺傷力之空氣手槍一支（槍枝管制編號：0000
    000000號，即附表編號三(2)之物）、改造子彈二十一
    顆（即附表編號五當中不具殺傷力部分之物，經全數試射用
    罄）及鋼珠二盒（即附表編號六之物）｝。至九十五年七月
    二十一日上午九時三十分許，其駕駛車號九九九五－ＤＰ自
    用小客車，行經桃園縣龜山鄉○○○路與文化三路口，為警
    在該車右前座腳踏板上扣得上開槍枝、子彈等物而查獲。
二、案經台北縣政府警察局土城分局及行政院海岸巡防署南部地
    區巡防局報請台灣桃園地方法院檢察署檢察官偵查起訴。
    理　由
一、上揭事實，業據上訴人即被告乙○○自白不諱，並有經警查
    獲之上開槍枝、子彈扣案可資佐證。而查，基隆市○○路九
    十五巷三號確有「甲○○」其人，有基隆市警察局第三分局
    函及所附「甲○○」之戶卡片、戶籍資料及照片在卷可按（
    見偵查卷第一二四至一二八頁），且該人確係被告所指槍枝
    、子彈之來源者，亦據被告於本院準備程序中陳明，雖該名
    「甲○○」經本院傳喚未到庭，仍可得見被告自白稱其係自
    甲○○處取得扣案槍枝、子彈等物，並非無據。再查，被告
    被查獲之際所持有之槍枝、子彈、鋼珠等物，經內政部警政
    署刑事警察局內之專業鑑定人，就各該槍枝、子彈、鋼珠等
    物，以性能檢驗法、制式子彈試射法、試射法、動能測試法
    、比對顯微鏡比對法鑑定結果，認如附表編號一之手槍、編
    號二之改造手槍、編號三(1)之空氣手槍、編號四之子彈及編
    號五當中之三十二顆子彈均具有殺傷力；另編號三(2)之空氣
    手槍、編號五當中之二十一顆子彈及編號六之鋼珠均不具殺
    傷力（均詳如附表鑑驗結果欄所記載），復有內政部警政署
    刑事警察局九十五年七月二十六日刑鑑字第０九五０一０二
    八七七號槍彈鑑定書、九十六年二月十三日刑鑑字第０九六
    ００一七六九三號函附卷可證（見偵查卷第八九至九五頁、
    第一五０頁）。被告上開自白核與事實相符，自屬可信。被
    告有未經許可，持有具有殺傷力之手槍、空氣手槍、改造手
    槍及子彈等犯行，事證明確，堪予認定，應依法論科。
二、核被告所為，係違反槍砲彈藥刀械管制條例（下稱槍砲條例
    ）第七條第四項未經許可持有手槍罪、第八條第四項未經許
    可持有空氣槍罪、未經許可持有可發射子彈具有殺傷力之改
    造手槍罪及第十二條第四項之未經許可持有子彈罪。被告同
    時地持有具有殺傷力之手槍、空氣手槍、改造手槍及子彈，
    係以一持有行為，同時觸犯上開四罪名，為想像競合犯，應
    依刑法第五十五條規定，從一重之槍砲條例第七條第四項未
    經許可持有手槍罪處斷。又被告前因傷害案件，經本院判處
    有期徒刑一年確定，於九十四年一月三十日縮刑假釋期滿而
    執行完畢，有本院被告前案紀錄表附卷可憑，其於徒刑之執
    行完畢五年以內，故意再犯有期徒刑以上之罪，為累犯，應
    依刑法第四十七條第一項規定加重其刑。至於犯槍砲條例之
    罪，於偵查或審判中自白，並供述全部槍砲、彈藥、刀械之
    來源及去向，因而查獲或因而防止重大危害治安事件之發生
    者，減輕或免除其刑，固為槍砲條例第十八條第四項前段所
    明定；然查被告於偵查、審判中雖供出其持有之槍枝、子彈
    來源為甲○○，然迄未因而查獲，本件亦無因被告之自白而
    防止重大危害治安事件發生之情事，尚無從依上述規定減輕
    或免除其刑，併予敘明。
三、原審據以論科，固非無見。惟查原判決事實欄未認定被告最
    初持有槍枝、子彈之時間，事實已欠明確；又漏未說明被告
    係屬累犯之依據，理由有欠完備；另理由欄初謂被告已供出
    槍枝、子彈來源為甲○○，復謂被告上開關於來源之供述不
    可採信，理由前後說明亦有所矛盾。被告上訴意旨以其已供
    出持有之槍枝、子彈來源，應減輕其刑云云，雖無理由，然
    原判決既有上開可議之處，仍屬無可維持，應由本院予以撤
    銷改判。爰審酌被告之品行、智識程度，及其持有之槍枝、
    子彈數量非少，雖未造成具體危險，但對於社會治安仍存有
    潛在危害，惟其犯罪後能坦承犯行，態度尚佳等一切情狀，
    量處其有期徒刑六年，併科罰金新台幣（下同）三十萬元，
    罰金如易服勞役，以一千元折算一日。扣案如附表所示具有
    殺傷力之九０制式手槍一支（含彈匣一個，槍枝管制編號：
    0000000000號，即附表編號一之物）、華山改造
    手槍一支（含彈匣一個，槍枝管制編號：00000000
    00號，即附表編號二之物）、空氣手槍一支（槍枝管制編
    號：0000000000號，即附表編號三(1)之物）、制
    式子彈二十二顆（即附表編號四經試射後所餘之物），均屬
    違禁物，應依刑法第三十八條第一項第一款之規定，宣告沒
    收。至附表編號四當中之制式子彈三顆、附表編號五當中具
    有殺傷力之改造子彈三十二顆，均經全數試射用罄，已失殺
    傷力及子彈本質；另不具殺傷力之空氣手槍一支（槍枝管制
    編號：0000000000號，即附表編號三(2)之物）、
    附表編號五當中不具殺傷力之改造子彈二十一顆（經全數試
    射用罄）及鋼珠二盒（即附表編號六之物），均非違禁物，
    爰不予宣告沒收。
據上論斷，應依刑事訴訟法第三百六十九條第一項前段、第三百
六十四條、第二百九十九條第一項前段，槍砲彈藥刀械管制條例
第七條第四項、第八條第四項、第十二條第四項，刑法第十一條
前段、第五十五條、第四十七條第一項、第四十二條第三項前段
、第三十八條第一項第一款，判決如主文。
本案經檢察官羅松芳到庭執行職務。
中　　華　　民　　國　　96　　年　　10　　月　　23　　日
       　　　　　 刑事第二十庭  審判長法　官  楊  貴  雄
                                      法　官　鄧  振  球
                                      法　官　林  立  華
以上正本證明與原本無異。
如不服本判決，應於收受送達後十日內向本院提出上訴書狀，其
未敘述上訴之理由者並得於提起上訴後十日內向本院補提理由書
（均須按他造當事人之人數附繕本）。
                                      書記官  廖  月  女
中　　華　　民　　國　　96　　年　　10　　月　　24　　日
附表：
┌──┬──────┬─────┬──────────────┐
│編號│ 槍、彈種類 │數量      │  鑑驗結果　                │
├──┼──────┼─────┼──────────────┤
│ 一 │90制式手槍  │1支       │係韓國DAEWOO廠製DP51型口徑9m│
│    │（含彈匣1個 │          │m制式半自動手槍，機械性能良 │
│    │）          │          │好，可擊發同口徑制式子彈，具│
│    │            │          │有殺傷力（槍枝管制編號：1102│
│    │            │          │025236號）。                │
├──┼──────┼─────┼──────────────┤
│ 二 │華山改造手槍│1支       │係由仿BERETTA廠84型半自動手 │
│    │（含彈匣1個 │          │槍所製造之槍枝，貫通金屬槍管│
│    │）          │          │而成之改造手槍，機械性能良好│
│    │            │          │，可擊發適用之子彈，具有殺傷│
│    │            │          │力（槍枝管制編號：0000000000│
│    │            │          │號）。                      │
├──┼──────┼─────┼──────────────┤
│ 三 │空氣手槍    │2支       │(1)1支，係空氣手槍，以小型二 │
│    │            │          │  氧化碳鋼瓶內氣體為發射動力│
│    │            │          │  ，經裝填直徑約4.5MM鋼珠（ │
│    │            │          │  重量約0.38克）試射結果，測│
│    │            │          │  得彈丸發射速度分別為135、 │
│    │            │          │  134、132公尺/秒，計算其動 │
│    │            │          │  能分別為3.46、3.41、3.31焦│
│    │            │          │  耳，單位面積動能分別為21. │
│    │            │          │  76、21.44、20.81焦耳/平方 │
│    │            │          │  公分，具有殺傷力（槍枝管制│
│    │            │          │  編號：0000000000號）。    │
│    │            │          │(2)1支，係空氣手槍，以小型二 │
│    │            │          │  氧化碳鋼瓶內氣體為發射動力│
│    │            │          │  ，經裝填直徑約4.5MM鋼珠（ │
│    │            │          │  重量約0.38克）試射結果，測│
│    │            │          │  得彈丸發射速度分別為127 、│
│    │            │          │  126、127公尺/秒，計算其動 │
│    │            │          │  能分別為3.06、3.02、3.06焦│
│    │            │          │  耳，單位面積動能分別為19. │
│    │            │          │  24、18.99、19.24焦耳/平方 │
│    │            │          │  公分，不具殺傷力（槍枝管制│
│    │            │          │  編號：0000000000號）。    │
│    │            │          │                            │
├──┼──────┼─────┼──────────────┤
│ 四 │制式子彈    │25顆（經採│(1)23顆（經採樣試射3顆用罄） │
│    │            │樣3顆試射 │  ，認均係口徑9mm（9X19mm） │
│    │            │用罄，餘22│  之制式子彈，均具有殺傷力。│
│    │            │顆）      │(2)2顆，認均係口徑0.38吋之制 │
│    │            │          │  式子彈，均具有殺傷力。    │
├──┼──────┼─────┼──────────────┤
│ 五 │改造子彈    │53顆（經全│均係土造子彈（均內具直徑約8.│
│    │            │數試射用罄│0mm至9.0mm之土造金屬彈頭）  │
│    │            │。其中32顆│(1)先採樣18顆試射，其中13顆，│
│    │            │具有殺傷力│  可擊發，均具有殺傷力；餘5 │
│    │            │，21顆不具│　顆，無法擊發，不具殺傷力。│
│    │            │殺傷力）  │(2)餘35顆復經檢察官函請鑑定機│
│    │            │          │  關全數試射，其中19顆可擊發│
│    │            │          │  ，均具有殺傷力；餘16顆，無│
│    │            │          │  法擊發，不具殺傷力。      │
├──┼──────┼─────┼──────────────┤
│ 六 │鋼珠        │2盒       │均係直徑約4.5mm之鋼珠，不具 │
│    │            │          │殺傷力。                    │
└──┴──────┴─────┴──────────────┘
附錄：本案論罪科刑法條全文
槍砲彈藥刀械管制條例第7條第1項、第4項
未經許可，製造、販賣或運輸火砲、肩射武器、機關槍、衝鋒槍
、卡柄槍、自動步槍、普通步槍、馬槍、手槍或各類砲彈、炸彈
、爆裂物者，處死刑、無期徒刑或7 年以上有期徒刑；處徒刑者
，併科新台幣3千萬元以下罰金。
未經許可，持有、寄藏或意圖販賣而陳列第1 項所列槍砲、彈藥
者，處5年以上有期徒刑，併科新台幣1千萬元以下罰金。
槍砲彈藥刀械管制條例第8條第1項、第4項
未經許可，製造、販賣或運輸鋼筆槍、瓦斯槍、麻醉槍、獵槍、
空氣槍或第4條第1項第1款所定其他可發射金屬或子彈具有殺傷
力之各式槍砲者，處無期徒刑或5年以上有期徒刑，併科新台幣1
千萬元以下罰金。
未經許可，持有、寄藏或意圖販賣而陳列第1 項所列槍枝者，處
3年以上10年以下有期徒刑，併科新台幣700萬元以下罰金。
槍砲彈藥刀械管制條例第12條第4項
未經許可，持有、寄藏或意圖販賣而陳列子彈者，處5年以下有
期徒刑，併科新台幣300萬元以下罰金。
